# 请教陈版：租金问题

提问人：跨度防护 时间：2017-09-28 10:30:27
请教陈版：企业将货物堆在露天堆场，该堆场的租金是计入生产成本还是管理费用？

回答人：chenyiwei
赞同楼上意见。只有当仓储本身构成生产过程必不可少的一部分时（典型例子是葡萄酒、白酒等上市前的窖藏），仓储成本才能计入存货成本。其他情形下，仓储不改变存货的状态，不是达到其可销售状态和场所所必需的支出，应直接计入费用处理。